臺灣板橋地方法院刑事判決　　　　　　　　　　　　　九十一年度易字第六九號
　　公　訴　人　臺灣板橋地方法院檢察署檢察官
　　被　　　告　庚○○
　　　　　　　　戊○○
右列被告因竊盜案件，經檢察官提起公訴（八十九年度偵字第一三二六四號），本院
判決如左：
    主  文
庚○○、戊○○均無罪。
    理  由
一、公訴意旨以：被告庚○○、戊○○二人基於意圖為自己不法所有之犯意聯絡，於
    民國八十九年六月十二日凌晨一時三十分許，毀壞被害人己○○位於台北縣三重
    市○○○街五十之八號工廠圍牆（毀損部分未據告訴）後，進入工廠內，共同利
    用工廠內吊車將被害人所有重九公噸餘之不銹鋼板吊至亦為被害人所有，停放於
    工廠內，車號為：Ｔ８—７２８３號之自小貨車上，旋將該車連同不鏽鋼板一併
    竊走。嗣於同日凌晨四時三十五分許，庚○○、戊○○二人駕駛前揭自小貨車行
    經桃園縣龜山鄉○○路○段五五二號前時，因輪胎破裂，乃聯絡不知情之甲○○
    僱請不知情之乙○○駕駛車號：ＨＣ—６８３號大貨車前往拖吊之際，為警查獲
    。因認被告涉有刑法第三百二十條第一項竊盜罪嫌。
二、按犯罪事實應依證據認定之，無證據不得推定其犯罪事實；又不能證明被告犯罪
    者，應諭知無罪之判決，刑事訟訴法第一百五十四條、第三百零一條第一項分別
    定有明文。次按刑事訴訟法上所謂定犯罪事實之證據，係指足以認定被告確有犯
    罪行為之積極證據而言，該項證據自須適合於被告犯罪事實之認定，始得作為斷
    罪之資料，而認定不利於被告之事實，須依積極證據，苟積極證據不足為不利於
    被告事實之認定時，即應為有利於被告之認定，更不必有何有利之證據；事實審
    法院對於證據之取捨，依法雖有自由判斷之權，然積極證據不足證明犯罪事實時
    ，被告之抗辯或反證縱屬虛偽，仍不能以此資為積極證據應予採信之理由；最高
    法院二十九年上字第三一○五號、三十年上字第四八二、八一六號分別著有判例
    可資參照；另告訴人之告訴係以被告受刑事訴追為目的，是其陳述是否與事實相
    符，仍應調查其他證據以資審認，最高法院五十年台上字第一三○○號判例參照
    。且刑事訴訟上證明之資料，無論其為直接證據或間接證據，均須達於通常一般
    之人均不致於有所懷疑，而得確信其為真實之程度，始得據為有罪之認定，若其
    關於被告是否犯罪之證明未能達此程度，而有合理性懷疑之存在，致使無從形成
    有罪之確信，根據「罪證有疑、利於被告」之證據法則，即不得遽為不利被告之
    認定，最高法院亦著有七十六年度台上字第四九八六號判例意旨可資參照。
二、公訴人所以認被告涉有上開竊盜犯行，無非係據告訴人之指訴及證人即拖吊車司
    機乙○○指稱到達現場時僅有被告二人在場等候等情，及證人即查獲警員杜明賢
    指稱查獲時被告見警車倒回時二人均躲藏至車後等情，並認被告所辯係綽號阿樂
    男子臨時僱請其前往搬運爆胎車輛上鋼材等情，並不能舉出綽號阿樂之人及依上
    開大量鋼材被告二人均不能證明事後如何善後，所辯並不足採，因認係被告二人
    竊盜。訊據被告庚○○、戊○○則堅決認上揭竊盜罪嫌，均辯稱：當時係受綽號
    「阿樂」真實姓名、年籍不詳男子之央請，以新台幣一千元至兩千元之代價，至
    該處協助爆胎車輛上吊運鋼板事宜等語置辯。
三、經查：上揭遭竊事實，固據被害人己○○於偵查中及本院審理時所指述在卷，但
    究係何人所竊盜，被害人亦未在場見聞，而僅係事後發現遭竊，顯已不能指證係
    被告所為。而上開於八十九年六月十二日凌晨一時三十分遭竊盜之鋼板及車輛，
    固於遭竊後之當日凌晨四時三十五分許，因爆胎在桃園縣龜山鄉○○路○段五五
    二號前由拖吊車司機乙○○進行吊運時，為巡邏經過警車發覺可疑而查獲，被告
    二人當時確係在場，而為警方移送報告書所載明，並為證人乙○○證供到達當時
    確僅係被告二人在場要求其吊運鋼材等情，惟被告二人已辯稱伊二人係受綽號阿
    樂之人電話告稱僱請前往協助吊運爆胎車輛上鋼板等情，而證人乙○○所以前往
    吊運鋼材，乃係經由證人甲○○之電話通知稱徐女之夫之友人綽號阿嘉之男子要
    求幫忙叫拖吊車，證人甲○○乃將證人乙○○之電話告知綽號阿嘉之男子，由綽
    號阿嘉之男子逕與證人乙○○聯絡等情，已據證人甲○○、乙○○於偵審中所供
    稱一致，而證人乙○○於警訊及本院審理時中亦證稱甲○○來電後，有一自稱係
    證人甲○○介紹之男子以0000000000之行動電話打給伊告稱如何前往
    等情，而證人甲○○復復指稱事後經向其夫查詢，該綽號阿嘉之男子即係證人丙○○等情，而證人丙○○於本院審理時對其以電話聯絡證人甲○○及乙○○叫拖
    吊車之事實亦自承不諱，但證人丙○○對其如何與證人乙○○聯絡事宜及內容，
    又與證人乙○○所證述不符，而有避重就輕之嫌，又諉稱係另一綽號酪梨之不詳
    男子要求其協助叫吊車，伊即將酪梨之男子電話給證人乙○○云云，但為證人張
    鉅俊所否認，而證稱與其聯絡之男子在電話中並未告稱另一綽號酪梨男子之電話
    等情（見本院九十一年三月二十五日訊問筆錄），是證人張俊嘉即屬可疑之聯絡
    呼叫拖吊車之人。而本院再經傳喚向中華電信股份有限公司申請0000000
    000行動電話（按該電話號碼即係聯絡證人乙○○前往吊運之男子所使用之行
    動電話號碼）之丁○○到庭說明，證人丁○○初則否認有與被告戊○○電話聯絡
    ，並稱早於七十九年即將該行動電話轉讓予他人，但未辦理過戶云云，待被告戊○○為本院通緝到案，並經提示卷附被告戊○○所使用之臺灣大哥大股份有限公
    司之0000000000號行動電話之通聯紀錄，復又陳稱案發當日凌晨零時
    許其確有與被告戊○○以該行動電話聯絡，但凌晨四時三十分許之通聯紀錄，因
    當天凌晨二時許與友人喝酒時時不慎遺失而非其所打之通聯電話，而係他人所為
    云云，其先後說詞不一，且有推諉之嫌甚明。是本件被告所辯稱係阿樂之男子委
    其前往協助吊運鋼材云云，雖未能舉出真正綽號阿樂之人，但經本院調查結果，
    案發前後當時確另有與被告戊○○聯絡及與拖吊車司機乙○○聯絡吊運事宜之證
    人丁○○及丙○○之人，被告所辯雖非全堪採信，但顯見並不能證明被告係聯絡
    拖吊車之人亦明，而依全卷證據僅能證明被告二人有在竊盜發生後之車輛爆胎現
    場涉有前往搬運贓物之嫌，並無積極證據證明乃係被告所竊，揆之前開說明，自
    不得以被告之抗辯或反證乃屬虛偽可疑，即以此資為認定犯罪積極證據應予採信
    之理由。
四、綜上所述，本件告訴人之指訴及公訴人所提出之證據既不能認定被告有何竊盜犯
    行，此外復查無其他積極證據足資證明被告有何竊盜犯行，被告犯罪尚屬不能證
    明，揆諸前開說明，自應為被告無罪之諭知。
五、至被告前往搬運他人失竊之贓物一節，是否另涉刑法之贓物罪，應另由檢察官依
    法依職權偵查，檢察官既未就此起訴，本院自不得逕為審判，附此敘明。
據上論斷，應依刑事訴訟法第三百零一條第一項，判決如主文。
本案經檢察官余若凡到庭執行職務
中      華      民      國      九十一      年      七      月  三十一  日
                                  臺灣板橋地方法院刑事第六庭
                                          法  官  朱 耀 平
右正本證明與原本無異。
如不服本判決，應於判決送達後十日內，向本院提出上訴狀。
                                          書記官  黃 炎 煌
中      華      民      國      九十一      年      七      月   三十一 日
